# 请问各位老师，兄弟单位的联营企业属于关联方吗？

提问人：柳寒秋 时间：2017-09-05 19:30:22
请问各位老师，兄弟单位（二者对应的控股股东均为同一出资人）的联营企业（具有重大影响）属于关联方吗？

回答人：chenyiwei
A与B为同一控制下的兄弟公司，C为B的联营企业，则A与C构成关联方关系。在判断是否为关联方时，处于同一控制下的各主体应作为一个整体考虑。

提问人：柳寒秋 时间：2017-09-05 19:57:53
陈版主您好，如果B与C均由A控制，请问B的子公司D与C的联营企业E属于关联方吗？

回答人：chenyiwei
也是。在判断关联方关系时，ABCD作为一个整体（以控制为纽带），只要其中一个与E是关联方，那么其他各方与E也是关联方。

提问人：点滴 ha 时间：2017-09-06 11:17:54
陈版主您好，如果B是A的小比例（在可供出售核算），C是B的子公司，那么C是A的关联方吗？

回答人：chenyiwei
按照会计准则规定不算。但如果A是上市公司，B持股A的比例大于 5 ％，则按照股票上市规则，C是A的关联方。